臺灣板橋地方法院刑事判決　　　　　　　94年度訴字第2186號
公　訴　人　臺灣板橋地方法院檢察署檢察官
被　　　告　乙○○○
　　　　　　　　　　　（另案在臺灣臺北監獄臺北分監執行中）
上列被告因違反毒品危害防制條例案件，經檢察官提起公訴（94
年度核退偵字第632 號），本院以簡式審判程序審理，判決如下
：
    主  文
乙○○○共同轉讓第二級毒品，累犯，處有期徒刑玖月。
    事  實
一、乙○○○前於民國92年間因施用第二級毒品及持有第一級毒
    品案件，經本院以92年度簡字第1137號分別判處有期徒刑5
    月及3 月，如易科罰金，均以銀元300 元折算1 日，並定應
    執行有期徒刑6 月，如易科罰金，以銀元300 元折算1 日確
    定，於93年11月30日易科罰金執行完畢。竟不知悔改，明知
    安非他命係毒品危害防制條例所定之第二級毒品，不得持有
    及轉讓，竟與莊月英（另案審理）共同基於轉讓第二級毒品
    安非他命之犯意聯絡，先由乙○○○以電話聯絡方式與素有
    施用毒品惡習之許家榮（所涉施用毒品犯行，業經本院以94
    年度簡字第1962號判處有期徒刑3 月，如易科罰金，以銀元
    300 元折算1 日確定）約定轉讓毒品之時間及地點後，乙○
    ○○隨即將其前向真實姓名年籍不詳、綽號「阿弟」之成年
    男子所購得之第二級毒品安非他命2 包（合計驗餘淨重1.00
    35公克，經另案諭知沒收銷燬，並經檢察官執行完畢）交給
    莊月英，旋由莊月英於94年1 月24日14時30分許，在臺北縣
    蘆洲市○○○路255 號前，將上開第二級毒品安非他命2 包
    無償轉讓予許家榮，擬供許家榮施用。為警於94年1 月24日
    15時許，在臺北縣蘆洲市○○街35巷口查獲許家榮，並扣得
    上開第二級毒品安非他命2 包；嗣於同日16時許，在臺北縣
    五股鄉○○路67號2 樓2 室套房內查獲乙○○○及莊月英，
    另扣得與本件轉讓毒品無涉之第二級毒品安非他命14包（合
    計毛重9. 767公克）、電子磅秤1 台及吸食器1 組等物。
二、案經臺北縣政府警察局三重分局報請臺灣板橋地方法院檢察
    署檢察官偵查起訴。本院於準備程序進行中，被告就被訴事
    實為有罪之陳述，經告知簡式審判程序之旨，並聽取當事人
    之意見後，本院合議庭裁定由受命法官獨任進行簡式審判程
    序。
    理  由
一、上揭事實，業據被告乙○○○於本院審理時坦承不諱，核與
    同案被告莊月英於警詢（見94年度核退偵字第632 號卷第34
    、35頁）及檢察官偵訊時之供詞（見94年度偵字第2549號卷
    第8 頁）相符，且有證人許家榮於警詢時之證述（見94年度
    核退偵字第632 號卷第24、25頁）可資佐證，並有轉讓予許
    家榮之安非他命2 包（原淨重1.0546公克，取樣0.0511公克
    鑑驗用罄，合計驗餘淨重1.0035公克）、被告另持有之安非
    他命14包（合計毛重9.767 公克）扣案為憑，而上開扣案物
    經送驗結果，均係第二級毒品無訛，復有憲兵司令部刑事鑑
    識中心94年7 月27日（94）安鑑字第01699 號鑑驗通知書（
    見本院卷第32頁）、行政院衛生署管制藥品管理局管檢字第
    0940007302號檢驗成績書（見94年度核退偵字第632 號卷第
    72頁）各1 件存卷可證，足以擔保被告之自白確與事實相符
    。本案事證明確，被告犯行洵堪認定，應依法論科。
二、按安非他命係屬毒品危害防制條例第2 條第2 項第1 款所定
    之第二級毒品。核被告所為，係犯毒品危害防制條例第8 條
    第2 項之轉讓第二級毒品罪。其轉讓前持有第二級毒品安非
    他命之低度行為，為轉讓之高度行為所吸收，不另論罪。就
    上揭犯行，被告與莊月英有犯意之聯絡及行為之分擔，為共
    同正犯。又被告前於92年間因施用第二級毒品及持有第一級
    毒品案件，經本院以92年度簡字第1137號分別判處有期徒刑
    5 月及3 月，如易科罰金，均以銀元300 元折算1 日，並定
    應執行有期徒刑6 月，如易科罰金，以銀元300 元折算1 日
    確定，於93年11月30日易科罰金執行完畢等情，有臺灣高等
    法院被告前案紀錄表可稽，其於有期徒刑執行完畢後5 年以
    內，再犯本件有期徒刑以上之罪，為累犯，應依刑法第47條
    規定加重其刑。爰審酌被告自身有施用毒品惡習，應深知毒
    品危害人之身心健康匪淺，竟轉讓第二級毒品供許家榮施用
    ，兼衡其犯罪之動機、目的、手段、轉讓毒品之數量、犯罪
    後之態度等一切情狀，量處如主文所示之刑，以示懲儆。扣
    案之安非他命2 包（原淨重1.0546公克，取樣0.0511公克鑑
    驗用罄，合計驗餘淨重1.0035公克），固係本件被告轉讓予
    許家榮之第二級毒品，惟業經檢察官於另案執行沒收銷燬而
    滅失，有臺灣板橋地方法院檢察署檢察官94年10月3 日甲○
    榮癸字第74462 號扣押物品處分命令影本1 件在卷可證（見
    本院卷第33頁），爰不再諭知沒收銷燬之。至於另扣案之安
    非他命14包（合計毛重9.767 公克）、電子磅秤1 台、吸食
    器1 組等物，被告供稱均係其自己施用毒品所用之物，復無
    證據堪認與本件轉讓毒品犯行有何關連，爰不於本案宣告沒
    收銷燬，附此敘明。
據上論斷，應依刑事訴訟法第273 條之1 第1 項、第299 條第1
項前段，毒品危害防制條例第8 條第2 項，刑法第11條前段、第
28條、第47條，判決如主文。
本案經檢察官蘇揚旭到庭執行職務。
中　　華　　民　　國　　94　　年　　11　　月　　30　　日
                  刑事第十六庭　法　官　朱嘉川
以上正本證明與原本無異。
如不服本判決，應於判決送達後10日內，向本院提出上訴狀。
                                書記官　陳聖儒
中　　華　　民　　國　　94　　年　　12　　月　　5　　日
附錄本案所犯法條全文：
毒品危害防制條例第8 條：
轉讓第一級毒品者，處1 年以上7 年以下有期徒刑，得併科新臺
幣1 百萬元以下罰金。
轉讓第二級毒品者，處6 月以上5 年以下有期徒刑，得併科新臺
幣70萬元以下罰金。
轉讓第三級毒品者，處3 年以下有期徒刑，得併科新臺幣30萬元
以下罰金。
轉讓第四級毒品者，處1 年以下有期徒刑，得併科新臺幣10萬元
以下罰金。
前四項之未遂犯罰之。
轉讓毒品達一定數量者，加重其刑至二分之一，其標準由行政院
定之。
